【裁判字號】    90,訴,389
【裁判日期】    900731
【裁判案由】    違反毒品危害防制條例
【裁判全文】
臺灣基隆地方法院刑事判決                            九十年度訴字第三八九號
    公  訴  人  臺灣基隆地方法院檢察署檢察官
    被      告  甲○○
右列被告因違反毒品危害防制條例案件，經檢察官提起公訴（九十年度毒偵字第九五
二號），本院判決如左：
    主  文
甲○○施用第一級毒品，處有期徒刑柒月。
    事  實
一、甲○○前因施用第二級毒品案件，經先後聲請裁定送觀察、勒戒後，均認無繼續
    施用毒品傾向，分別經台灣基隆地方法院檢察署檢察官於民國（下同）八十八年
    三月十五日、八十九年十月七日，以八十八年度偵字第一五五七號及八十九年度
    毒偵緝字第三二七號為不起訴處分確定。猶不思悔改，復於九十年二月十五日（
    或前二、三日），在不詳地點，施用第一級毒品海洛因一次。嗣於九十年二月十
    五日七時五分許，與范興宇、何秉憲、邱奕孟（以上三人經檢察官另案偵辦）同
    聚在桃園縣中壢市○○○路一六五巷十三號四樓，為警持搜索票查獲，經採集尿
    液送驗後得悉。
二、案經基隆市警察局報請台灣基隆地方法院檢察署檢察官偵查起訴。
    理  由
一、訊據被告甲○○矢口否認有何施用第一級毒品犯行，辯稱：自前次勒戒出所後即
    未再施用任何毒品，可能是吸到友人何秉憲之二手煙，故尿液中方會檢驗出海洛
    因經人體代謝後水解之嗎啡陽性反應云云。然查：被告辯稱可能在不自覺中吸入
    他人所施用海洛因之二手煙乙節，實不足採，蓋吸入含有煙毒海洛因之二手煙，
    在文獻上尚無可由尿液中檢驗出煙毒反應之研究報告，且按法務部調查局第六處
    檢驗甲基安非他命或煙毒案件經驗研判，若非長時間與吸毒者直接相向且存心大
    量吸入吸毒者所呼出之煙氣，以二手煙中可能存在之低劑量甲基安非他命或煙毒
    ，應不致在尿液中檢驗出煙毒或甲基安非他命反應，有法務部調查局第六處（83
    ）發技一字第一九六○號函可參，故被告辯稱不足採信；又被告於九十年二月十
    五日七時五分許為警搜索查獲並採集尿液經送驗結果，呈嗎啡（即海洛因水解後
    排出人體之狀態）陽性反應，有基隆市衛生局檢驗成績書一紙在卷可資佐證。按
    嗎啡經化學合成可製得二乙醯嗎啡（即海洛因），海洛因施打入人體，經新陳代
    謝作用又可分解生成嗎啡，故嗎啡或海洛因在進入人體後，均以嗎啡形態排於尿
    液中，從尿液中無法檢驗分辨係施打（或吸食）嗎啡或海洛因；又一般人施打海
    洛因或嗎啡後，八小時內約有百分之八十量於尿中排出，二十四小時後剩餘量之
    百分之九十再排出，七十二小時後仍有微量排出，堪認被告於為警查獲前二、三
    日內，應有施用毒品之行為。又現時施用第一級毒品係以施用海洛因最為常見，
    施用嗎啡者甚為少見，本院因認被告所施用者係屬海洛因。是被告上開所辯，純
    屬飾卸之詞，委無足採。又被告前因施用毒品案件，經先後聲請裁定送觀察、勒
    戒後，均認無繼續施用毒品傾向，分別經台灣基隆地方法院檢察署檢察官於八十
    八年三月十五日、八十九年十月七日，以八十八年度偵字第一五五七號及八十九
    年度毒偵緝字第三二七號為不起訴處分確定等情，有台灣基隆地方法院檢察署上
    開不起訴處分書各一份在卷可稽。綜上所述，本件事證已臻明確，被告犯行洵堪
    認定。
二、核被告甲○○所為，係犯毒品危害防制條例第十條第一項之罪。又其於施用毒品
    前後持有海洛因之低度行為，應為施用之高度行為所吸收，不另論罪。爰審酌被
    告犯罪之動機、吸食頻率、曾有施用毒品前科仍不知悔改，所生危害及犯罪後態
    度等一切情狀，量處如主文所示之刑。
據上論斷，應依刑事訴訟法第二百九十九條第一項前段，毒品危害防制條例第十條第
一項，判決如主文。
本案經檢察官黃士元到庭執行職務。
中      華      民      國      九十    年      七      月    三十一    日
                              臺灣基隆地方法院刑事第三庭
                                    法  官    林  玉  珮
右正本證明與原本無異。
對於本件判決如有不服，應於收受送達後十日內，向本院提出上訴書狀，上訴於臺灣
高等法院，並按他造當事人之人數附具繕本。
                                    書記官    陳  俊  德
中      華      民      國      九十    年      八      月    六        日
附錄論罪法條
毒品危害防制條例第十條第一項：
施用第一級毒品者，處六月以上五年以下有期徒刑。


司法院資訊處製作；財團法人民間司法改革基金會備份。
